【裁判字號】    90,上訴,1320
【裁判日期】    901023
【裁判案由】    毒品危害防制條例
【裁判全文】
臺灣高等法院臺中分院刑事判決                    九十年度上訴字第一三二○號
    上訴人即被告  乙○○
    選任辯護人  鞠金蕾
右上訴人因毒品危害防制條例案件，不服臺灣彰化地方法院八十九年度訴字第一二三
一號中華民國九十年六月八日第一審判決（起訴案號：臺灣彰化地方法院檢察署八十
九年度偵字第六二一九號），提起上訴，本院判決如左：
      主  文
上訴駁回。
      事  實
一、乙○○（原名陳文造）前於民國八十四年、八十五間犯違反麻醉藥品管理條例罪
    ，經臺灣彰化地方法院判處有期徒刑四月、六月確定，分別於八十四年十一月十
    四日、八十六年八月八日易科罰金執行完畢，又於八十七年十二月至八十八年一
    月間，因販賣第一級毒品未遂，經本院判處有期徒刑七年二月，目前上訴最高法
    院中，仍不知悔改，復另行起意，於八十九年八月十二日左右，在彰化縣溪湖鎮
    某不詳地點，向綽號「阿華」之男子購買第一級毒品海洛因五包（驗還合計淨重
    十四．六四公克，包裝重二．二四公克，純度百分之六一．三九，純質淨重八．
    九九公克）、第二級毒品安非他命一包（原毛重三四．九八公克，淨重三四．○
    九公克，驗還淨重三三．八九公克，純度約為百分之九八）及分裝塑膠袋三包後
    ，即分別以大來廣告紙、六合彩對獎表各一張將上開海洛因、安非他命包著，連
    同磁鐵一個裝入塑膠袋內，置於彰化縣田中鎮○路里○○路○段四七二巷二號住
    處二、三樓鐵皮屋之水塔邊，意圖販賣而持有前揭第一級、第二級毒品。嗣於八
    十九年八月十五日十三時十分許，經警持搜索票在上址查獲，並扣得其所有之塑
    膠斜口吸管一支、沾有海洛因煙蒂一支、六合彩開獎對照表十四張及前揭海洛因
    五包、安非他命一包，並供意圖販賣而持有毒品用之磁鐵一個、大來廣告紙一張
    、六合彩對獎表一張、分裝塑膠袋三包、白色葡萄糖五包（合計淨重十六．九二
    公克，包裝重一．二三公克）。
二、案經彰化縣警察局田中分局報請台灣彰化地方法院檢察署檢察官偵查起訴。
    理  由
一、被告固坦承於右揭時、地持有扣案海洛因及安非他命及磁鐵、廣告紙、對獎表、
    分裝塑膠袋及白色葡萄糖，為警搜索查獲之事實，惟否認有意圖販賣而持有第一
    級、第二級毒品之事實，辯稱查獲之毒品係買來供自己施用，分裝袋是其太太以
    前做家庭代工包珠子用的，廣告紙、六合彩對表是在其二樓房間內查獲，查獲
    地點不同，磁鐵是用來固定水塔的，白色葡萄糖是摻海洛因吸食用等語。惟查，
    右開結晶及白粉經送驗結果，發現結晶含甲基安非他命成分，純度約為百分之九
    十八，白粉則含海洛因成分，純度百分之六一．三九，有內政部警政署刑事警察
    局八十九年刑鑑字第一一九一六三號鑑驗通知書及法務部調查局（八九）陸（一
    ）字第八九一一七一五六七號鑑定通知書各一紙在卷可稽。參以被告在原審就其
    施用習慣供稱：「（有無施用毒品安非他命、海洛因？）有，有時候十幾天，有
    時候一個禮拜，有時候好久沒有吸，因為我沒有上癮，二種毒品都有在吸．．．
    。」等語（見原審卷第六十頁），足見被告對於毒品之需求量不大，而扣案海洛
    因、安非他命驗餘分量分別為十四．六四公克、三三．八九公克，顯已逾被告一
    人所需之量。況扣案毒品海洛因及安非他命之純度均甚高，同時在被告住處扣得
    白色葡萄糖一包，據被告在本院供稱該葡萄糖係供摻入海洛因之用，益證被告係
    於海洛因毒品中摻雜葡萄糖，以增加數量供販售他人圖取暴利，再扣案分裝塑膠
    袋數量多達三大包，如扣案之毒品係供被告一人施用，應無須如此費事加以分裝
    並摻入葡萄糖之理，被告有將持有之毒品分裝而販賣之意圖甚明。被告辯稱扣案
    毒品是供其一人施用等語，顯係卸責之詞，不足採信，本件事證明確，被告犯行
    至堪認定。
二、核被告所為，係犯毒品危害防制條例第五條第一項、第二項之意圖販賣而持有第
    一級毒品罪、第二級毒品罪。其同時意圖販賣而持有第一級、第二級毒品，係一
    行為觸犯二罪名，為想像競合犯，應從一重之意圖販賣而持有第一級毒品罪處斷
    。公訴意旨認係數罪併罰，尚有未洽。又被告（更名前為陳文造）前因違反麻醉
    藥品管理條例案件，經法院判處有期徒刑六月確定，並於八十六年八月八日易科
    罰金執行完畢，有台灣彰化地方法院檢察署刑案查註紀錄表足憑，於五年以內再
    犯有期徒刑以上之本罪，除法定刑無期徒刑不得加重外，餘應依累犯之規定，加
    重其刑。原審依上開理由，適用毒品危害防制條例第五條第一項、第二項、第十
    八條第一項前段，刑法第十一條前段、第五十五條、第四十七條、第三十八條第
    一項第二款，並審酌被告素行，犯罪動機、自的、手段、持有毒品之數量及犯罪
    後之態度等一切情狀，量處被告有期徒刑十二年，並將扣案之磁鐵一個、大來廣
    告紙一張、六合彩對獎表一張、分裝塑膠袋三包、白色葡萄糖五包（合計淨重十
    六．九二公克，包裝重一．二三公克）宣告沒收，將扣案海洛因五包（驗還合計
    淨重十四．六四公克，包裝重二．二四公克）及安非他命一包（驗還淨重三三．
    八九公克）宣告沒收銷燬之，及明其餘證物不予沒收理由，其認事用均無不合
    ，量刑亦稱允當，被告上訴仍執陳詞否認犯罪，為無理由，應予駁回。
三、被告經合法傳喚，無理當理由不到庭陳述，爰不待其陳述，逕行判決。
據上論結，應依刑事訴訟法第三百七十一條、第三百六十八條，判決如主文。
本案經檢察官甲○○到庭執行職務。
中      華      民      國      九十      年     十     月    二十三    日
                                   臺灣高等法院臺中分院刑事第八庭
                                         審判長法  官  羅  得  村
                                               法  官  劉  榮  服
                                               法  官  陳  賢  慧
右正本證明與原本無異。
如不服本判決應於收受送達後十日內向本院提出上訴書狀，其未敘述上訴之理由者並
得於提起上訴後十日內向本院補提理由書（均須按他造當事人之人數附繕本）。
                                               書記官  許  麗  花
中      華      民      國     九十      年      十       月   二十四   日
附錄：
毒品危害防制條例第五條第一項、第二項：
意圖販賣而持有第一級毒品者，處無期徒刑或十年以上有期徒刑，得併科新臺七百萬
元以下罰金。
意圖販賣而持有第二級毒品者，處五年以上有期徒刑，得併科新臺幣五百萬元以下罰
金。
                                                                        Ｆ


司法院資訊處製作；財團法人民間司法改革基金會備份。
